臺灣高雄地方法院交通事件裁定
原處分機關  高雄市政府交通局
異  議  人  趙懷遠
上列受處分人因聲明異議案件，對於高雄市政府交通局100 年6
月16日所為之處分（原處分：高市交裁字第裁32-ZCB194202號）
，聲明異議，本院裁定如下：
    主  文
異議駁回。
    理  由
一、原處分意旨略以：異議人即受處分人趙懷遠（下簡稱異議人
    ）於民國99年12月9 日13時58分許，駕駛車號5256-XQ 號自
    小客車行經國道一號北上224 點9 公里處時，經雷達（射）
    測定行速為時速123 公里，已超過規定最高速限（110 公里
    ）13公里，經警內政部警政署國道公路警察局填製公警局交
    字第ZCB194202 號舉發違反道路交通管理事件通知單，爰依
    道路交通管理處罰條例第33條第1  項第1 款、第63條第1項
    ，處罰鍰新臺幣（下同）3000元，並記違規點數1 點等語。
二、異議意旨略以：異議人所駕駛之5256-XQ 號自小客車內裝設
    有衛星行車定位系統，於99年12月9 日13時58分許行車時速
    介於100 至105 公里之間，並未超速，且舉發單位未於300
    公尺前明顯標示之，亦有違道路交通管理處罰條例第7 條之
    2 第2 項規定，是其舉發亦有未合，故異議人並無裁決理由
    中所指違規行為，爰依法聲明異議等語。
三、按「汽車行駛高速公路及快速公路，應依速限標誌指示。..
    」、「汽車駕駛人違規行為經以科學儀器取得證據資料證明
    其行為違規，當場不能或不宜攔截製單舉發者，得逕行取發
    」高速公路及快速公路交通管制規則第5 條第1 項、道路交
    通管理處罰條例第7 條之2 第1 項第7 款定有明文；次按，
    「汽車行駛於高速公路、快速公路或設站管制之道路，不遵
    使用限制、禁止、行車管制及管理事項之管制規則而有下列
    行為者，處汽車駕駛人新臺幣3000元以上6000元以下罰鍰：
    一、行車速度超過規定之最高速限或低於規定之最低速限」
    。道路交通管理處罰條例第33條第1 款亦定有明文；再按，
    「汽車駕駛人有下列各款所列條款之一者，除依原條款處罰
    鍰外，並予記點：一、有第33條第1 項、第2 項、第38條第
    1 項、第40條、第45條、第47條第1 款至第3 款、第48條、
    第49條或第60條第1 項、第2 項第1 款、第2 款情形之一者
    ，各記違規點數一點」。道路交通管理處罰條例第63條第1
    款復定有明文。
四、經查：
  (一)異議人有於99年12月9 日下午1 時58分許，駕駛車牌號碼52
    56-XQ 號自用一般小客車，行經國道一號北上224.9 公里處
    乙情，有現場照片在卷可稽（見本院卷第18頁），是此部分
    事實應堪認定。
  (二)異議人雖辯稱：伊之行車時速介於100 至105 公里之間，並
    未超速，且舉發單位未於300 公尺前明顯標示，亦有違道路
    交通管理處罰條例第7 條之2 第2 項規定云云，然查：
  1.本案雷達測速照相儀器，均定期送由經濟部標準檢驗局檢定
    合格，另本案使用之雷達測速照相儀器係單一鎖定，以來車
    模式偵測，當車輛行駛進入雷達波速時開始測量速度，離開
    雷達波束時系統結束測量速度，若車輛超過速限，即驅動照
    相機拍攝相片乙情，有經濟部標準檢驗局99年10 月4日雷達
    測速儀檢定合格證書、內政部鐵路警察局第三警警察隊100
    年5 月25日公三交字第1000370872號函在卷可參（見本院卷
    第7 頁至第8 頁），故而本案雷達測速照相儀器既經公正之
    認證，其運作正常、檢驗合格亦堪認定，異議人質疑該雷達
    測速儀之可信性，實屬無稽。
  2.又國道公路警察局依道路交通管理處罰條例第7 條之2 第3
    項規定，業於國道一號225.2 公里處設立「前有測速照相」
    告示牌乙情，亦有該告示牌現場照片、內政部鐵路警察局第
    三警警察隊100 年3 月28日公三交字第1000301882號函在卷
    可佐（見本院卷第19頁至第20頁），是異議人辯稱：現場未
    立告示牌云云，亦有誤解。
 (三) 綜上，異議人於99年12月9 日下午1 時58分許，駕駛車號52
    56-XQ 號自小客車行經國道一號北上225 點2 公里處時，經
    雷達測速照相儀器測定行速為以時速123 公里，已超過規定
    最高速限（110 公里）13公里乙情，有現場照片在卷可稽，
    另測速儀之功能正常、檢驗合格，則如上所述，是異議人違
    規事由實屬明確，本件異議無理由，應予駁回。
五、據上論斷，依道路交通事件處理辦法第18條，裁定如主文。
中    華    民    國  100     年    9     月    9    日
                  交通法庭    法  官    陳航代
以上正本證明與原本無異。
如不服本裁定，應於收受送達後5 日內向本院提出抗告狀。
中    華    民    國   100    年    9     月    13    日
                              書記官    林慧君